臺灣臺南地方法院刑事判決　　　　　　　　　　　　　九十一年度訴字第五二號
　　公　訴　人　臺灣台南地方法院檢察署檢察官
　　被　　　告　丁○○
右列被告因搶奪案件，經檢察官提起公訴（九十一年度偵字第三六三九號、九十一年
度偵字第四六一九號），本院判決如左：
    主  文
丁○○連續意圖為自己不法之所有，而搶奪他人之動產，處有期徒刑壹年陸月。
    事  實
一、丁○○基於意圖為自己不法所有之概括犯意，於附表編號一、二、四至八所示之
    時間、地點，見甲○○○、戊○○、丙○○、乙○○○、辛○○○、庚○○○等
    人頸部掛有金項鍊，即騎乘車號ＷＴＢ－三九八號輕型機車至前開甲○○○等人
    附近，先將未熄火之機車停放旁邊，下車徒步接近甲○○○等人，或由正面或由
    背面，乘甲○○○等人未及防備之際，徒手扯斷甲○○○等人掛於頸部之金項鍊
    ，待金項鍊到手後再跑至停放機車處騎車逃逸，並將附表編號一、二所搶得之金
    項鍊交由不知情之友人林世雄分別持往王金城經營之上冠銀樓典當、何崑波經營
    之崑山銀樓典當；又將附表編號四至八所搶得之金項鍊以其所有之行政院勞工委
    員會技術士證件持至盧慶林所經營之金車銀樓、蔡林阿春所經營之金利昌銀樓及
    薛志文所經營之延祥銀樓分別典當，所得款項則用以購買毒品及其他花費，嗣於
    附表編號八所示時、地搶奪柯蔡意愛之金項鍊後，隨即為警查獲，並循線查知丁○○上揭連續搶奪之情。
二、案經臺南市警察局第五分局及第六分局分別報請臺灣臺南地方法院檢察署檢察官
    偵查起訴。
    理  由
一、訊據被告丁○○於警、偵訊及本院審理時，對於右揭時、地搶奪如附表編號一、
    二、四至八號所示之人金項鍊之事實均供承不諱，核與被害人甲○○○、戊○○
    、丙○○、乙○○○、辛○○○、庚○○○分別於警訊中所陳述被害情節相符，
    而被告將所搶得之金項鍊典當得款花用，亦經證人林世雄、王金城、何崑波、盧
    慶林、蔡林阿春及薛志文於警訊中證述無誤，此外，復有庚○○○領回金項鍊之
    領據一紙、上開銀樓之金飾買入登記簿影本、金飾來源證明書影本在卷可稽，本
    件事證明確，被告犯行可以認定。
二、核被告丁○○所為，係犯刑法第三百二十五條第一項之搶奪罪。被告先後多次搶
    奪犯行，時間緊接，犯罪構成要件相同，顯係基於概括之犯意反覆為之，應依連
    續犯之規定論以一罪並加重其刑。爰審酌被告犯罪動機係因染有毒癮，無錢可購
    買毒品，乃連續搶奪他人財物，對於被害人之財產權造成侵害外，並影響社會治
    安及被告犯罪後坦承犯行，態度尚稱良好等一切情狀，量處如主文所示之刑，以
    資懲儆。
三、公訴意旨另以：被告丁○○於附表編號三所示時間、地點，乘被害人己○○不注
    意之際，搶奪被害人所有皮包（內有如附表編號三所示之物），因認被告另涉刑
    法第三百二十五條第一項之搶奪罪嫌。
四、按犯罪事實，應依證據認定之，無證據不得推定其犯罪事實，又不能證明被告犯
    罪者，應諭知無罪之判決，刑事訴訟法第一百五十四條、第三百零一條第一項分
    別定有明文。本件公訴意旨認被告另涉有前揭搶奪犯行，係以被害人己○○於警
    訊中所為指訴作為所憑之論據。訊據被告於本院審理時，則堅詞否認有附表編號
    三所示之搶奪犯行，辯稱：伊所作的犯行均坦白承認，本件的確不是伊所為等語
    。
五、經查，證人己○○固於警訊及本院審理中均指認被告係行搶之歹徒，然被告丁○○前開論罪科刑之犯罪手法均係騎乘機車至被害人附近，先將未熄火之機車停放
    旁邊，下車徒步接近步行中之被害人，乘被害人未及防備之際，徒手扯斷被害人
    掛於頸部之金項鍊，待金項鍊到手後再跑至停放機車處騎車逃逸，此不僅被告為
    此供述，亦與被害人於警訊中所指述遭搶情節相符，且被告於認罪之犯行中均係
    搶奪被害人之金項鍊，而本件被害人己○○遭行搶之物係掛於肩上之大皮包，且
    當時己○○係乘坐在友人所駕駛之機車後座，故其被害情形實與被告一貫之犯罪
    手法、對象及行搶財物之目標不同，故被告所稱本案非伊所為，應可採信。至於
    己○○雖稱遭搶時有看見行搶者之左側側面，應是被告無訛，惟證人己○○遭搶
    之時間甚為短暫，於突然遭搶慌亂之際，是否確有看清行搶者面容實有待斟酌，
    況且證人己○○所陳述遭搶情形與被告犯罪方式復有相當差距，自亦不能僅以證
    人己○○之指訴，作為判斷事實之基礎。此外，本院復查無其他證據，足認被告
    有何該部分搶奪犯行，即不能證明被告有此部份犯罪，惟檢察官認附表編號三之
    犯行部份，與前揭論罪科刑部份，有連續犯之裁判上一罪關係，爰不另為無罪之
    諭知，附此敘明。
據上論斷，應依刑事訴訟法第二百九十九條第一項前段，刑法第第五十六條、第三百
二十五條第一項，罰金罰鍰提高標準條例第一條前段，判決如主文。
本案經檢察官陳建弘到庭執行職務。
中      華      民      國      九十一    年      六      月    十七    日
  臺灣臺南地方法院刑事第一庭
                                      法  官  黃  光  進
右正本證明與原本無異。
如不服本判決，應於判決送達後十日內向本院提出上訴狀( 應附繕本 )。
                                      書記官  李  珍  瑩
中      華      民      國      九十一    年      六      月    十七    日
附錄法條：
刑法第三百二十五條
意圖為自己或第三人不法之所有，而搶奪他人之動產者，處六月以上五年以下有期徒
刑。
因而致人於死者，處無期徒刑或七年以上有期徒刑，致重傷者，處三年以上十年以下
有期徒刑。
第一項之未遂犯罰之。
